【裁判字號】    98,訴,382
【裁判日期】    980521
【裁判案由】    毒品危害防制條例
【裁判全文】
臺灣基隆地方法院刑事判決               98年度訴字第382號
公  訴  人  臺灣基隆地方法院檢察署檢察官
被      告  甲○○
上列被告因毒品危害防制條例案件，經檢察官提起公訴（98年度
毒偵字第512、541號），被告就被訴事實為有罪之陳述，本院合
議庭裁定由受命法官獨任進行簡式審判程序審理，判決如下：
    主  文
甲○○施用第二級毒品，累犯，處有期徒刑肆月，又施用第一級
毒品，累犯，處有期徒刑捌月；又施用第一級毒品，累犯，處有
期徒刑捌月。應執行有期徒刑壹年。
    事實及理由
一、犯罪事實：
  (一)甲○○前因初犯施用毒品案件，經觀察、勒戒後，認無繼續
    施用毒品之傾向，於民國92年11月7 日經釋放出所，並由臺
    灣基隆地方法院檢察署檢察官於92年11月6 日，以92年度毒
    偵字第1004號為不起訴處分確定；又因施用毒品案件，由臺
    灣基隆地方法院檢察署檢察官提起公訴，經本院於93年12月
    22日，以93年度訴字第721號判決有期徒刑6月確定；再因施
    用毒品案件，由臺灣臺南地方法院檢察署檢察官提起公訴，
    經臺灣臺南地方法院於94年6月27日，以94年度訴字第688號
    判決有期徒刑8 月確定；上開二罪與過失致死、搶奪案件，
    合併定其應執行之刑，於94年3月7日發監執行、96年2月6日
    假釋出監。乃保護管束期間猶未屆滿，甲○○復因違反保安
    處分執行法第74條之2 且其情節重大，致由原執行機關即臺
    灣臺南監獄檢具撤銷假釋報告表陳請法務部以96年7 月13日
    法矯字第0960902614號函准辦理撤銷假釋在案，惟經減刑結
    果，分別定其應執行之刑，並重予計算執行期間，因已無殘
    餘刑期亟待執行，於96年2月6日經釋放出監以前，即已執行
    完畢。其後，甲○○又因施用毒品案件，由臺灣基隆地方法
    院檢察署檢察官提起公訴，並經本院於96年7月6日，以96年
    度訴字第426號判決有期徒刑6月確定；再因施用毒品案件，
    由臺灣基隆地方法院檢察署檢察官提起公訴，並經本院於97
    年3月3日，以96年度訴字第1219號判決有期徒刑7 月確定；
    二案接續執行，於96年9月6日入監，於97年11月1 日縮刑期
    滿執行完畢（構成累犯）。
  (二)詎甲○○仍未戒除毒癮，分別基於施用第一級毒品海洛因及
    第二級毒品安非他命之犯意：(1)於98年1 月26日，在基隆市
    中正區○○路396巷15之6號住處，以將安非他命置於鋁箔紙
    上燒烤之方式，施用安非他命一次；(2)再於98年1 月28日晚
    間，在上址住處，以將海洛因摻在香煙內之方式，施用海洛
    因一次，嗣於98年1月29日11時30分許，在基隆市○○路396
    巷19號為警查獲，經採尿送驗結果，分呈嗎啡及安非他命陽
    性反應。(3)另於98年2 月19日晚間6、7時許，在上址住處，
    以將海洛因摻在香煙內之方式，施用海洛因一次，嗣於98年
    2月19日21時許，在基隆市○○路623號便利商店前為警查獲
    ，經採尿送驗結果，呈嗎啡嗎啡陽性反應。
二、本件被告甲○○所犯者非為死刑、無期徒刑、最輕本刑為3
    年以上有期徒刑之罪或高等法院管轄第一審案件，其於準備
    程序進行中，先就被訴事實為有罪之陳述，經告知其簡式審
    判程序之要旨，並聽取公訴人、被告之意見後，本院業已依
    刑事訴訟法第273 條之1第1項之規定，裁定由受命法官獨任
    以簡式審判程序進行本案之審理。
三、認定事實所依據之證據及理由：
  (一)被告自白：被告於本院審理中自白其於前述時、地施用第一
    級毒品海洛因、第二級毒品安非他命之犯行事實，其任意自
    白核與下列事證相符，應堪可採為證據。
  (二)尿液檢驗結果：台灣尖端先進生技醫藥股份有限公司濫用藥
    物檢驗報告2 紙，足證被告經警查獲後採集之尿液經檢驗結
    果，分呈施用第一級毒品海洛因代謝後之嗎啡及第二級毒品
    安非他命陽性反應。
  (三)臺灣高等法院被告前案紀錄表在卷可按，足證被告確有如事
    實欄所載之觀察勒戒、徒刑執行等情形。
四、論罪及科刑之理由：
  (一)查海洛因、安非他命分係毒品危害防制條例所列管之第一級
    毒品、第二級毒品，此為該條例第2條第2項第1款、第2款所
    明定。核被告甲○○所為，係犯毒品危害防制條例第10條第
    1項之施用第一級毒品罪及同條例第10條第2項之施用第二級
    毒品罪。被告持有第一級毒品海洛因及第二級毒品安非他命
    之低度行為，應為施用第一級、第二級毒品之高度行為所吸
    收，均不另論罪。
  (二)被告所犯上開三罪，犯意各別，構成要件互異，應分論併罰
    。
  (三)又被告前曾受事實欄所載有期徒刑之執行，有臺灣高等法院
    被告前案紀錄表在卷可稽，其於有期徒刑之執行完畢後，5
    年內故意再犯有期徒刑以上之罪，均為累犯，各應加重其刑
    。
  (四)本院審酌被告犯罪之動機，曾有施用毒品前科，仍不知戒除
    ，再度施用毒品，惟犯罪後坦承犯行，且所犯之施用毒品犯
    行乃戕害自己身心健康，尚未危及他人等一切情狀，分別量
    處如主文所示之刑，並定應執行刑。
據上論斷，應依刑事訴訟法第273條之1、第299條第1項前段，毒
品危害防制條例第23條第2項、第10條第1 項、第2項，刑法第11
條前段、第47條第1項、第51條第5款，判決如主文。
本案經檢察官乙○○到庭執行職務。
中    華    民    國    98    年    5     月    21    日
                  刑事第四庭法    官  齊潔
以上正本證明與原本無異。
如不服本判決應於收受送達後10日內向本院提出上訴書狀，並應
敘述具體理由；其未敘述上訴理由者，應於上訴期間屆滿後20日
內向本院補提理由書（均須按他造當事人之人數附繕本）「切勿
逕送上級法院」。
中    華    民    國    98    年    5     月    21    日
                            書 記 官  王月娥
附錄論罪法條
毒品危害防制條例第10條
施用第一級毒品者，處6月以上5年以下有期徒刑。
施用第二級毒品者，處3年以下有期徒刑。


司法院資訊處製作；財團法人民間司法改革基金會備份。
